臺灣臺中地方法院民事裁定             100年度小上字第52號
上  訴  人  奧迪大樓管理委員會
法定代理人  石育松
被上訴人    林廷叡
上列當事人間請求給付管理費事件，上訴人對於民國100年5月31
日本院臺中簡易庭100年度中小字第244號第一審判決提起上訴，
本院裁定如下：
    主      文
上訴駁回。
第二審訴訟費用新臺幣壹仟伍佰元由上訴人負擔。
    事實及理由
一、按對於小額程序之第一審裁判之上訴，非以其違背法令為理
    由，不得為之，並應於上訴狀內記載上訴理由，表明原判決
    所違背之法令及其具體內容，暨依訴訟資料可認為原判決有
    違背法令之具體事實，民事訴訟法第436條之24第2項、第43
    6條之25分別訂有明文。所謂違背法令，係指依同法第436條
    之32第2項準用第468條所定判決不適用法規或適用不當、第
    469條第1款至第5 款所定判決當然違背法令之情形。是當事
    人提起上訴，如以判決不適用法規或適用不當為理由，其上
    訴狀或理由書應具體指摘該判決所違背之法令條項，或有關
    判例、解釋字號，或成文法以外之習慣或法理等及其具體內
    容，暨係依何訴訟資料合於該違背法令之具體事實；如以判
    決有同法第469條第1款至第5 款情形為理由，其上訴狀或理
    由書應表明該判決有合於各該條款規定情形之具體內容，及
    係依何訴訟資料合於該違背法令之具體事實。如未依上述方
    法表明，或其所表明者與上開法條規定不合時，即難認為已
    合法表明上訴理由，其上訴自非合法。
二、上訴意旨略以：奧迪大樓於民國（下同）98年3月10 日確有
    召開住戶大會會議，僅因住戶戶數僅有十餘戶，故無開會紀
    錄。又奧迪大樓管理委員會於100年6月18日召開大樓會議並
    選任石育松為主任委員。奧迪大樓住戶中僅被上訴人未繳納
    管理費，對其餘住戶明顯不公。爰依法提起上訴，請求廢棄
    原判決等語。
三、經查：
 1、本件上訴人對本院第一審小額訴訟判決提起上訴，惟依上訴
    人於上訴狀內記載之上訴理由，係爭執起訴當時石育松之法
    定代理權並無欠缺，僅選舉管理委員當時無會議記錄，故無
    法提出書面資料為證。綜觀上訴人所執之上訴理由，僅係就
    原審法院取捨證據、認定事實之職權行使，指摘其為不當，
    並未具體指摘原審判決有何不適用法規或適用不當之情形，
    復未指明所違背之法規、法則、司法解釋或最高法院判例或
    成文法以外之習慣或法理，以指出原判決違背何等法令等，
    依前揭規定意旨及說明，應認上訴人提起本件上訴，未具上
    訴之合法程式，其上訴自難認為合法，應予駁回。
 2、小額訴訟程序，為求程序進行之簡速，得據為判決基礎之訴
    訟資料，以第一審程序已提出者為限。當事人於第二審程序
    ，不得提出新攻擊或防禦方法，民事訴訟法第436條之28 前
    段定有明文。如當事人違背此項規定，於第二審程序提出新
    攻擊或防禦方法，第二審對之不得加以斟酌。查本件上訴人
    雖又提出奧迪大樓100年6月18日住戶大會會議記錄為憑，惟
    此屬於第二審程序中始提出之新攻擊防禦方法，揆諸前揭說
    明，本院對之亦無從加以斟酌。
四、據上論結，本件上訴為不合法，依民事訴訟法第436條之32
    第1項、第2項、第444條第1項、第95條、第78條、第436條
    之19第1項，裁定如主文。
中    華    民    國   100    年    9     月    2     日
                  民事第三庭    審判長法  官  許秀芬
                                      法  官  林金灶
                                      法  官  鍾貴堯
上正本證明與原本無異。
不得抗告
中    華    民    國   100    年    9     月    2     日
                                      書記官  童淑芬